臺灣屏東地方法院刑事判決
111年度簡上字第102號
上  訴  人  臺灣屏東地方檢察署檢察官
被      告  梁臣妏


上列上訴人因被告竊盜案件，不服本院簡易庭111年度簡字第916
號中華民國111年6月27日第一審刑事簡易判決（起訴書案號：11
1年度偵字第3751號），提起上訴，本院管轄之第二審合議庭判
決如下：
    主  文
上訴駁回。
    事實及理由
一、本案審判範圍：參照修正刑事訴訟法第348 條第3 項規定之
    立法理由可知，倘若原審判決之宣告刑、數罪併罰所定之刑
    、沒收，已符合該條項規定，得不隨同其犯罪事實，單獨成
    為上訴標的。且於上訴人明示僅就原判決「刑之部分」上訴
    時，第二審法院即不再就原審所認定之犯罪事實為審查，而
    應以原審所認定之犯罪事實，作為論認原審「宣告刑」、「
    執行刑」及「沒收」妥適與否的判斷基礎。本案檢察官上訴
    書已載明係針對原審漏論累犯而未加重其刑部分提起上訴。
    依前述說明，本院僅就原審量刑妥適與否進行審理。至於量
    刑以外部分，非本院審查範圍，先予指明。
二、本案據以審查量刑妥適與否之原審所認定被告梁臣妏的犯罪
    事實、罪名：
　㈠犯罪事實、證據及理由：如附件所示原審刑事簡易判決書所
    載。　　
　㈡所犯罪名：係犯刑法第320條第3項、第1項之竊盜未遂罪。
三、上訴理由之論斷：　　
  ㈠法院審酌被告於本案中是否適用累犯規定加重其刑時，程序
    上應先由檢察官就前階段被告構成累犯之事實，及後階段應
    加重其刑之事項，主張並具體指出證明方法後，法院才需進
    行調查與辯論，進而作為是否加重其刑之裁判基礎。倘檢察
    官未主張或具體指出證明方法時，可以推定檢察官並不認為
    被告構成累犯或有加重其刑予以延長矯正其惡性此一特別預
    防之必要。是法院不予調查，而未論以累犯或依累犯規定加
    重其刑，即難謂有應調查而不予調查之違法。又檢察官若未
    主張或具體指出證明方法，法院因而未論以累犯或依累犯規
    定加重其刑，基於累犯資料本可依刑法第57條第5款「犯罪
    行為人之品行」為負面評價，則該可能構成累犯之前科、素
    行資料既已列為量刑審酌事由，依重複評價禁止精神，自無
    許檢察官事後循上訴程序，以該業經列為量刑審酌之事由應
    改論以累犯並加重其刑為由，指摘原判決未依累犯規定加重
    其刑違法或不當，最高法院110年度台上字第5660號刑事判
    決揭明上旨，本院予以尊重。查檢察官於本案起訴書之犯罪
    事實內，載明被告曾因竊盜案件，經本院以105年度簡字第1
    648號判決判處有期徒刑3月確定；以106年度簡字第77號判
    決判處有期徒刑3月、3月確定；以106年度簡字第835號判決
    判處有期徒刑3月確定；再經本院以106年度聲字第1358號裁
    定定應執行有期徒刑9月確定，甫於民國107年1月17日執行
    完畢出監等語，並提出刑案資料查註紀錄表為證，此固或可
    認檢察官就前階段被告於本案中構成累犯之事實業已主張，
    並具體指出證明方法，惟檢察官就後階段應加重其刑之事項
    ，於起訴書中並未具體指出證明方法，僅依上開前案紀錄泛
    稱：「再被告前曾受有期徒刑之執行完畢，此有本署刑案資
    料查註紀錄表1份在卷可查，其於5年內故意再犯本件有期徒
    刑以上之罪，為累犯，請依同法第47條第1項規定加重其刑
    」等語，依上開說明及無害瑕疵原則，原審未依累犯規定加
    重其刑，仍難謂有應調查而不予調查之違法。再者，原審於
    量刑時，亦敘明「前有如起訴書犯罪事實欄所載之論罪科刑
    及執行情形，有臺灣高等法院被告前案紀錄表在卷可證，被
    告理應警惕而提升自我控管能力，卻故意再犯相同罪質之本
    罪，足見其對刑罰之反應力薄弱」等語，顯原審於量刑時也
    斟酌上開前案徒刑執行完畢紀錄，以認定被告素行之良窳，
    依上述最高法院判決意旨，該可能構成累犯之前科、素行等
    資料既已列為量刑審酌事由，對被告所應負擔之罪責充分評
    價，依重複評價禁止精神，自無許檢察官事後循上訴程序，
    以該業經列為量刑審酌之事由改論以累犯並加重其刑為由，
    指摘原判決未依累犯規定加重其刑違法或不當，是檢察官上
    訴理由並無可採。
　㈡又量刑之輕重，係屬事實審法院得依職權自由裁量之事項，
    如於量刑時，已依行為人之責任為基礎，並斟酌刑法第57條
    各款所列情狀，而未逾越法定範圍，又未濫用其職權，即不
    得遽指為違法（最高法院98年度台上字第6660號判決意旨參
    照）。原審就本案被告之量刑，已本於被告之責任為基礎，
    依刑法第57條各款規定，具體審酌被告：⒈不思以正當途徑
    獲取所需，為圖一己之私，恣意竊取他人財物，漠視他人財
    產法益，法紀觀念薄弱，所為誠屬不應該，惟並未竊得財物
    ，犯罪情節尚屬輕微；⒉前有如起訴書犯罪事實欄所載之論
    罪科刑及執行情形，有臺灣高等法院被告前案紀錄表在卷可
    證，被告理應警惕而提升自我控管能力，卻故意再犯相同罪
    質之本罪，足見其對刑罰之反應力薄弱；⒊犯後坦承犯行之
    態度；⒋國中肄業之智識程度；⒌無業，經濟狀況勉持等一切
    情狀（警卷第5頁受詢問人欄）等一切情狀，既未逾法定刑
    之範圍，亦與罪刑相當原則、比例原則、公平原則無違，自
    不得指為違法。是原審之宣告刑並無過輕之情，檢察官上訴
    理由並無可採。
　㈢綜上所述，檢察官並未提出其他不利被告之證據，其上訴為
    無理由，應予駁回。
四、按於第二審程序中，被告經合法傳喚，無正當之理由不到庭
    者，得不待其陳述，逕行判決，刑事訴訟法第371 條定有明
    文。又對於簡易判決有不服而上訴於管轄之第二審地方法院
    合議庭者，得準用上開規定，同法第455 條之1 第3 項亦有
    明文規定。本件被告經本院合法傳喚後，無正當理由未到庭
    ，茲有本院送達回證、刑事報到單及被告之戶籍資料、在監
    在押全國紀錄表等附卷可稽，依前開規定，爰不待其陳述逕
    為一造辯論判決。
五、據上論斷，應依刑事訴訟法第455 條之1 第3 項、第368條
    、第373 條，判決如主文。　　
本案經檢察官盧惠珍提起公訴，檢察官葉幸眞提起上訴，由檢察
官洪綸謙到庭執行職務。
中　　華　　民　　國　　111 　年　　10　　月　　4 　　日
                  刑事第四庭    審判長法官  林鈴淑
　　　　　　　　　　　　　　　　　　　法官  沈婷勻
　　　　　　　　　　　　　　　　　　　法官　陳政揚
以上正本證明與原本無異。
不得上訴。　　　　　　　　　　　　　　
中　　華　　民　　國　　111 　年　　10　　月　　4 　　日
                                    書記官  簡慧瑛
附件
臺灣屏東地方法院刑事簡易判決
111年度簡字第916號
公  訴　人　臺灣屏東地方檢察署檢察官
被　　　告　梁臣妏　女　民國00年0月00日生
　　　　　　　　　　身分證統一編號：Z000000000號
　　　　　　　　　　住○○市○○區○○路0段000巷0弄0號
上列被告因竊盜案件，經檢察官提起公訴（111年度偵字第3751
號），經被告自白犯罪，本院合議庭認宜以簡易判決處刑（本院
原受理案號：111年度易字第313號），爰不經通常審理程序，裁
定由受命法官獨任逕以簡易判決處刑如下：
    主      文
梁臣妏犯竊盜未遂罪，處拘役參拾日，如易科罰金，以新臺幣壹
仟元折算壹日。
    事實及理由
一、本件犯罪事實及證據，均與起訴書之記載相同，茲引用之（
    如附件）。
二、論罪科刑：　　
  ㈠核被告梁臣妏所為，係犯刑法第320條第3項、第1項之竊盜未
    遂罪。被告已著手於竊盜行為之實行，然未竊得財物，其犯
    罪尚屬未遂，爰依刑法第25條第2項之規定，按既遂犯之刑
    度減輕之。
  ㈡按被告構成累犯之事實及應加重其刑之事項，均應由檢察官
    主張並具體指出證明之方法後，經法院踐行調查、辯論程序
    ，方得作為論以累犯及是否加重其刑之裁判基礎（最高法院
    110年度台上大字第5660號裁定參照）。經查，起訴意旨雖
    認被告構成累犯，應依刑法第47條第1項規定加重其刑，惟
    僅以臺灣屏東地方檢察署刑案資料查註紀錄表為憑，自難認
    已就前階段構成累犯之事實及後階段應予加重其刑之事項具
    體指出證明方法，基於法院中立審判之精神，及保障被告受
    公平審判之權利，本院自無從為補充性調查。惟被告之前科
    素行，仍得於刑法第57條第5款所定「犯罪行為人之品行」
    量刑事項予以審酌，以充分評價被告所應負擔之罪責。
  ㈢爰審酌被告：⒈不思以正當途徑獲取所需，為圖一己之私，恣
    意竊取他人財物，漠視他人財產法益，法紀觀念薄弱，所為
    誠屬不應該，惟並未竊得財物，犯罪情節尚屬輕微；⒉前有
    如起訴書犯罪事實欄所載之論罪科刑及執行情形，有臺灣高
    等法院被告前案紀錄表在卷可證，被告理應警惕而提升自我
    控管能力，卻故意再犯相同罪質之本罪，足見其對刑罰之反
    應力薄弱；⒊犯後坦承犯行之態度；⒋國中肄業之智識程度；
    ⒌無業，經濟狀況勉持等一切情狀（警卷第5頁受詢問人欄）
    ，量處如主文所示之刑，並諭知如易科罰金之折算標準，以
    資懲儆。
三、依刑事訴訟法第449條第2項、第3項、第454條第2項，逕以
    簡易判決處刑如主文。
四、如不服本判決，得於判決書送達之日起20日內，以書狀敘述
    理由（須附繕本），向本院提出上訴。
本案經檢察官盧惠珍提起公訴，檢察官何克昌到庭執行職務。
中　　華　　民　　國　　111 　年　　6 　　月　　27　　日
                  簡易庭  法  官  陳一誠
以上正本證明與原本無異。
如不服本件判決，得於判決書送達之日起20日內，以書狀敘述理
由(須附繕本)，向本庭提出上訴。　　　　　　　　　
中　　華　　民　　國　　111 　年　　6 　　月　　28　　日
                  　　　　書記官　陳佳迪
附錄本判決論罪科刑法條全文：
【刑法第320條】
意圖為自己或第三人不法之所有，而竊取他人之動產者，為竊盜
罪，處5年以下有期徒刑、拘役或50萬元以下罰金。
意圖為自己或第三人不法之利益，而竊佔他人之不動產者，依前
項之規定處斷。
前二項之未遂犯罰之。

附件：臺灣屏東地方檢察署檢察官起訴書1 份。
--------------------------------------------------------
【附件】
臺灣屏東地方檢察署檢察官起訴書
                                     111年度偵字第3751號
　　被　　　告　梁臣妏　
上列被告因竊盜案件，已經偵查終結，認應該提起公訴，茲將犯
罪事實及證據並所犯法條分敘如下：
　　　　犯罪事實
一、梁臣妏前曾因竊盜案件，經臺灣屏東地方法院（下稱屏東地
    院）以105年度簡字第1648號判決判處有期徒刑3月確定；以
    106年度簡字第77號判決判處有期徒刑3月、3月確定；以106
    年度簡字第835號判決判處有期徒刑3月確定；再經屏東地院
    以106年度聲字第1358號裁定定應執行有期徒刑9月確定，甫
    於民國107年1月17日執行完畢出監。
二、詎梁臣妏仍不知悔改，復意圖為自己不法之所有，基於竊盜
    之犯意，於111年3月23日2時16分許，趁無人注意之際，單
    獨開啟施佃憬停放在其屏東縣○○市○○街0○0號住處前車牌號
    碼000-000號普通重型機車未上鎖之置物箱，徒手翻找其內
    所置放之財物欲行竊，惟未竊得任何財物即為施佃憬當場察
    覺將其攔下後報警處理。
三、案經屏東縣政府警察局屏東分局報告偵辦。
　　　　證據並所犯法條
一、證據清單及待證事實：
編號證據清單待證事實㈠被告梁臣妏之供述坦承全部犯罪事實。㈡
被害人施佃憬之指述證明全部犯罪事實。㈢偵查報告、指認犯罪
嫌疑人紀錄表、車輛詳細資料報表各1份、蒐證照片2張證明全部
犯罪事實。
二、核被告所為，係犯刑法第320條第3項、第1項竊盜未遂罪嫌
    。再被告前曾受有期徒刑之執行完畢，此有本署刑案資料查
    註紀錄表1份在卷可查，其於5年內故意再犯本件有期徒刑以
    上之罪，為累犯，請依同法第47條第1項規定加重其刑。
三、依刑事訴訟法第251條第1項提起公訴。
　  此    致
臺灣屏東地方法院
中　　華　　民　　國　 111　　年　　 3 　　月　  30   日
　　　　　　　　　　　　　檢　察　官   盧惠珍
本件正本證明與原本無異
中　　華　　民　　國　  111   年　 　4 　　月　  21　 日
　　　　　　　　　　      書　記　官   曾艷婷
附錄本案所犯法條全文
中華民國刑法第320條
（普通竊盜罪、竊佔罪）
意圖為自己或第三人不法之所有，而竊取他人之動產者，為竊盜
罪，處5年以下有期徒刑、拘役或5百元以下罰金。
意圖為自己或第三人不法之利益，而竊佔他人之不動產者，依前
項之規定處斷。
前二項之未遂犯罰之。